【裁判字號】    91,易,1695
【裁判日期】    920702
【裁判案由】    竊盜等
【裁判全文】
臺灣臺中地方法院刑事判決                        九十一年度易字第一六九五號
    公  訴  人  臺灣臺中地方法院檢察署檢察官
    被      告  甲○○
右列被告因竊盜等案件，經檢察官提起公訴（九十一年度偵字第一○四八四號），本
院判決如左：
    主  文
甲○○收受贓物，處有期徒刑柒月。
被訴竊盜部分免訴。
    事  實
一、甲○○前因贓物案件，經本院於民國八十九年九月二十五日判處拘役三十日，如
    易科罰金以三百元折算一日，於九十年一月二十九日易科罰金執行完畢；又因竊
    盜案件，經本院於九十一年三月五日判處罰金一千元，如易服勞役，以三百元折
    算一日（不構成累犯）。其明知某不詳姓名、綽號「阿吉」之成年男子，於九十
    一年五月二十六日晚間，攜往臺中縣太平市○○路十二號後方之廢棄軍用訓練場
    之車牌號碼ＪＱＡ－三二七號機車（車主丙○○於九十年九月十九日八時許，在
    臺中市○○路四十巷十一號前失竊）及ＨＩＬ─九三七號機車（車主丁○○於九
    十一年五月二十四日十七時許，在臺中縣大里市○○路十一號前失竊），均為「
    阿吉」竊得之贓車，甲○○竟予以收受並拆解零件供日後利用。嗣於九十一年五
    月二十七日中午十二時五十分許，經警在前開廢棄軍用訓練場內，當場查獲正在
    拆解前開機車之甲○○（其中車牌號碼ＪＱＡ－三二七號機車僅餘一具引擎）。
二、案經臺中縣警察局霧峰分局報請臺灣臺中地方法院檢察署檢察官偵查起訴。
    理  由
壹、有罪部分：
一、訊據被告甲○○對右揭事實坦白承認，核與被害人丙○○、丁○○於警訊中指述
    情節相符，並有警員職務報告一紙、現場圖一紙、贓物認領收據二紙、現場及贓
    物照片三紙在卷可佐，是核被告自白屬實。甲○○雖另辯稱：伊只是幫忙「阿吉
    」拆解云云，惟其於警訊初供中即已坦認：「（你拆解機車之目的為何？）我只
    想要拆機車零件，作為日後可利用」等語，是其顯為圖己利而收受前開機車並予
    拆解，前開所辯僅係幫忙云云，要屬飾卸之詞。本件事證明確，被告犯行堪予認
    定。
二、核被告甲○○所為，係犯刑法第三百四十九條第一項之收受贓物罪，公訴意旨雖
    認其所為係犯同條第二項之寄藏贓物罪，惟甲○○拆解贓車之目的僅為取得零件
    供日後利用，並無受託寄放或予以藏匿之情形，故此部公訴意旨容有未洽，惟基
    本社會事實同一，本院自應予審理，並變更起訴法條。爰審酌被告甲○○前有如
    事實欄所載之前科（此有臺灣高等法院被告全國前案紀錄表及臺灣臺中地方法院
    檢察署刑案資料查註紀錄表各一份在卷可稽），素行不佳，於本案及另案（本院
    九十一年度易字第一八五二號竊盜案、九十一年度中簡字第三三九號竊盜案）偵
    審過程中，復迭次冒用「黃明義」、「朱啟成」之名應訊（此經本院調閱各該卷
    宗核實），不知悔改，嚴重擾亂司法程序，犯後態度惡劣，及其犯罪之目的、手
    段、所生危害及犯罪後大致坦承犯行之態度等一切情狀，量處如主文所示之刑，
    以示懲儆。
貳、免訴部分：
一、公訴意旨另以：被告甲○○與不詳姓名、綽號「阿吉」之成年男子、乙○○、戊
    ○○、己○○（後三人已經本院另行審結）共計五人，共同基於意圖為自己不法
    所有之犯意聯絡，於九十一年五月二十六日十六時許，結夥前往臺中縣太平市頭
    汴國際高爾夫球場旁，五人以徒手合力搬運之方式，竊取庚○○所有、置於該處
    之車牌號碼ＪＴ八－七七０號機車一部，得手後將之置於甲○○所駕駛之拚裝三
    輪車上，載往臺中縣太平市○○路十二號後方之廢棄軍用訓練場內，以供渠等拆
    解零件使用，因認甲○○此部分所為另涉有刑法竊盜罪嫌。
二、按案件曾經判決確定者，應諭知免訴之判決，刑事訴訟法第三百零二條第一款定
    有明文。又按案件曾經判決確定者，應為免訴之判決，此項原則關於實質上一罪
    或裁判上一罪，均有其適用。連續犯係裁判上之一罪，其一部分犯罪事實曾經判
    決確定者，其效力當然及於全部，故檢察官復將其他部分重行起訴，亦應諭知免
    訴之判決（最高法院四十九年臺非字第二○號判例可資參照）。復按所謂一部分
    犯罪事實曾經判決確定者，其效力及於全部（即學理上所謂既判力），係指已經
    判決確定之部分及未經判決部分，均構成犯罪，並有連續關係者而言（最高法院
    八十九年臺上字第四二六四號判決足資參考）。
三、前開公訴意旨所述事實，業據被告甲○○坦白承認，核與共同被告乙○○、戊○
    ○、己○○於偵審中所供及被害人庚○○於警訊時所指述情節相符，復有警員職
    務報告一紙、現場圖一紙、贓物認領收據一紙、現場及贓物照片三紙在卷可佐，
    是核被告自白屬實，甲○○此部分結夥三人以上加重竊盜犯行堪予認定。
四、惟查：被告甲○○另於九十一年二月一日十七時四十分許，夥同不詳姓名、綽號
    「阿生」之成年男子，在臺中縣霧峰鄉○○村○○路七十九號附近，共同徒手竊
    取羅志寬所有水槽、空油箱鐵桶、廣告物鐵架各一個及鐵材一批（價值約新臺幣
    二百元），並搬至甲○○所駕駛拼裝三輪車上，旋經羅志寬發現，甲○○及「阿
    生」即乘隙逃逸，嗣經警循線查獲，報請臺灣臺中地方法院檢察署檢察官偵查後
    以九十一年度偵字第二六六二號聲請以簡易判決處刑，經本院於九十一年三月五
    日以九十一年度中簡字第三三九號判處罰金一千元，如易服勞役，以三百元折算
    一日（下稱前案），惟因甲○○於前案偵查中冒其兄朱啟成之名應訊，致前案判
    決遲未能合法送達被告甲○○，嗣經本院查明後，始裁定更正前案判決被告姓名
    為「甲○○」，而於九十一年十二月十六日合法送達前案判決及更正裁定正本各
    一件予被告甲○○，前案嗣於九十一年十二月三十日確定，於九十二年五月二十
    日執行完畢等情，業經本院調閱前案偵、審、執行卷宗核實。徵之被告甲○○於
    本案竊盜犯行部分與前案之犯罪時間間隔不遠，且所犯罪名均為竊盜罪，犯行時
    機、手法雷同，堪認被告甲○○應係基於概括犯意反覆為之，而為連續犯。本案
    竊盜部分與前案之犯行事實既有連續犯之裁判上一罪關係，而前案於九十一年十
    二月十六日始合法送達被告發生效力，則依照前開說明，本案竊盜部分自為前案
    確定判決效力所及，故應諭知被告甲○○竊盜部分犯行免訴之判決。
五、被告甲○○於本案偵審過程中，為脫免刑責，迭次冒「黃明義」之名應訊，並在
    相關筆錄、文書上偽簽「黃明義」之署押，此部分所涉偽造文書刑責，現由本院
    以九十二年度易字第一三三九號審理中，附此敘明。
據上論斷，應依刑事訴訟法第二百九十九條第一項前段、第三百條、第三百零二條第
一款，刑法第三百四十九條第一項，罰金罰鍰提高標準條例第一條前段，判決如主文
。
中      華      民      國      九十二      年    七    月      二      日
                         臺灣臺中地方法院刑事第二庭
                             審判長法  官    張智雄
                                   法  官    陳  葳
                                   法  官    蔡建興
右正本證明與原本無異。
如不服本判決，應於判決送達後十日內向本院提出上訴狀，上訴於臺灣高等法院臺中
分院( 須附繕本 )。
                                   書記官
中      華      民      國      九十二      年    七    月      七      日
附錄論罪科刑法條
刑法第三百四十九條第一項：
收受贓物者，處三年以下有期徒刑、拘役或五百元以下罰金。


司法院資訊處製作；財團法人民間司法改革基金會備份。
